【裁判字號】    92,上訴,728
【裁判日期】    920618
【裁判案由】    違反毒品危害防制條例
【裁判全文】
臺灣高等法院高雄分院刑事判決                    九十二年度上訴字第七二八號
    上  訴  人  台灣高雄地方法院檢察署檢察官
    被      告  乙○○
    被      告  丙○○
    共      同
    選任辯護人  顏宏斌律師
右上訴人因被告違反毒品危害防制條例案件，不服臺灣高雄地方法院九十一年度重訴
字第八九號中華民國九十二年三月十二日第一審判決（起訴案號：臺灣高雄地方法院
檢察署九十一年度偵字第二○九九○號），提起上訴，本院判決如左：
      主  文
上訴駁回。
      事  實
一、乙○○明知安非他命係屬毒品危害防制條例第二條第二項所列之第二級毒品，不
    得製造，為圖謀厚利，竟與姓名年籍不詳綽號「阿生」之成年男子基於製造第二
    級毒品安非他命之犯意聯絡及行為分擔，二人謀議由綽號「阿生」之男子提供資
    金、製造安非他命之鹽酸麻黃素、氯仿、丙銅等原料及製造方法，乙○○則出面
    承租設置製造第二級毒品安非他命之工廠，並將鹽酸麻黃素等原料以搖台攪拌，
    再用瓦斯爐蒸煮、繼以冰櫃冷卻等滷化、氫化及純化過濾與低溫結晶等過程而提
    煉製造成安非他命成品後，綽號「阿生」再給付乙○○新台幣五、六十萬元作為
    代價。二人謀定後，乙○○即先於九十一年九月初自報紙廣告覓得趙進添所有，
    位於高雄縣鳳山市鎮北北巷二十一之二十一之工廠，因乙○○不知該工廠之所在
    位置，遂委由其不知情之表弟丙○○（另為無罪判決，詳如後述）駕車搭載前往
    尋訪大概位置後，乙○○隨即於九十一年九月十日單獨與不知情之工廠所有權人
    趙添進簽訂租賃契約，並交付押租金五萬元及月租二萬元予趙添進，而取得工廠
    鑰匙及大門搖控器後，即陸續購入搖台、冰櫃、瓦斯爐及原料冰醋、活性碳等製
    造設備及化學原料，並自同年月十八日起在上址製造安非他命。嗣因用以搖動原
    料之搖台機具上之鐵板斷裂，而無法繼續操作，乙○○乃於同年月十九日晚間，
    向適時至其住處閒聊之從事水電工作之丙○○詢問可否代為焊接物品，經不知情
    之丙○○首肯，乙○○乃於翌日二十日上午先以電話邀約丙○○至其住處會合後
    ，乙○○即先行購買鐵板一塊以備用，並於下午三時許，由丙○○駕車搭載乙○
    ○至上址後，即由不知情之丙○○將乙○○購來之鐵板焊接在搖台上，以便該搖
    台機具繼續運作，丙○○見搖台已修復，乃向乙○○表明先行離去之意，乙○○
    因製造安非他命之作業尚未告一段落，且自身無交通工具，遂多次要求丙○○等
    候一下，丙○○允諾等候後即獨自至其車上休息。至同日晚間七時許，丙○○見
    乙○○仍未有離開之意，遂再次以欲回家照顧小孩為由催促乙○○離去，乙○○
    遂要求丙○○代其購買餐點飲料後，即可先行離去，丙○○乃於七時三十分許駕
    車欲外出購買餐點時，為埋伏該處之檢調人員及員警當場查獲，並扣得安非他命
    結晶成品一大包（驗後淨重三八四０公克、純度百分之七二‧八九、純質淨重二
    七九八‧九八公克）、安非他命半成品即黑水二桶（驗後合計淨重四一九四五公
    克、純度百分之三二‧三二、純質淨重一三五五六‧六二公克）及如附表所示之
    物，嗣於是日晚間九時五十分製作乙○○筆錄時，再依乙○○之供述，委由其弟
    李明寶自家中抽屜取出製造安非他命方法之字條四張及上址之租賃契約書等物交
    由檢調人員扣案。
二、案經臺灣臺北地方法院檢察署、臺灣高雄地方法院檢察署指揮法務部調查局台北
    市調查處、高雄市調查處、高雄縣調查站、航業海員調查處海高站、北部地區機
    動工作組、台北市憲兵調查組、高雄縣刑警隊查緝後移由臺灣高雄地方法院檢察
    署檢察官偵查起訴。
      理  由
壹、乙○○有罪部分：
一、右揭事實，迭據被告乙○○於偵審中坦承不諱，並經證人即調查局人員鄭嘉駒、
    林啟川、湯玉峰於原審法院審理時就案發前即接獲被告乙○○欲製造安非他命之
    線報，經蒐證、埋伏後，於案發當甲查獲被告乙○○正在製作安非他命等節證述
    明確，及證人即上開廠房出租人趙添進於原審法院就有關被告乙○○前來承租廠
    房之情節結證：「本件查獲地點是我出租的，是乙○○自己看報紙打電話與我連
    絡，這時他應該有先去看一下大概的位置，在電話中他跟我說他是獨資做成衣，
    所以我們就約在鳳山市鎮北國小前碰面，當時只有乙○○一個人來，我就帶他去
    看廠房，看完廠房就馬上簽約，簽約那甲就是看廠房的那一甲，租金一個月二萬
    元，押金是五萬元，所以乙○○當場就拿了一張五萬元的支票給我，二萬元租金
    是隔一、二甲由他本人獨自一人拿到我工廠給我，我就將鑰匙及搖控器交給乙○
    ○，我與乙○○接觸的這二次，都只有乙○○一個人，我沒有見過庭上另一名被
    告丙○○，我將鑰匙及搖控器交給乙○○之後，我就沒有與乙○○接觸過也沒有
    再去過倉庫」等語屬實，而當日所查扣之結晶成品一大包、黑水二桶及現場之製
    造設備，經送法務部調查局檢驗鑑定結果，確係甲基安非他命之成品（驗後淨重
    三八四０公克、純度百分之七二‧八九、純質淨重二七九八‧九八公克）、半成
    品（驗後合計淨重四一九四五公克、純度百分之三二‧三二、純質淨重一三五五
    六‧六二公克）及具有供製造第二級第八九項甲基安非他命之鹵化、氫化及純化
    等三階段製程之完善設施乙情，亦有該局九十一年十月七日調科壹字第０九一二
    三０五七０八０號檢驗通知書一紙及查獲時之照片五幀在卷可稽，此外復有製造
    安非他命之製程單四紙、記載材料器械、租金費用金額字條一紙及如附表所示之
    製造安非他命化學原料、設備及租賃契約書影本一份扣案可資佐憑，被告之自白
    與事實相符，自可為論罪之依據，本件事證明確，被告犯行堪以認定。
二、核被告所為係犯毒品危害防制條例第四條第二項之製造第二級毒品罪。被告乙○
    ○製造第二級毒品安非他命後，復持有之，其持有第二級毒品安非他命之低度行
    為，為其製造安非他命之高度行為所吸收，不另論罪。被告乙○○與綽號「阿生
    」之成年男子間就上開犯行，具有犯意聯絡及行為分擔，為共同正犯。
三、原審因依毒品危害防制條例第四條第二項、第十八條第一項前段、第十九條第一
    項前段，刑法第十一條前段、第二十八條、第三十七條第二項之規定，並審酌被
    告乙○○正值青壯之年，不思正途，為牟私利即率而製造毒品，數量非微，助長
    毒品之氾濫，危害國人及社會至鉅，本應重懲，惟念其犯後坦認犯行，足認深具
    悔意，及所製造之毒品尚未流入市面，未擴大危害之範圍及實際之利得情形等一
    切情狀，認公訴人求處被告乙○○無期徒刑之刑，尚嫌過重，量處有期徒刑十三
    年。且依其犯罪之性質，認為有褫奪公權之必要，併予宣告褫公權八年。扣案之
    第二級毒品安非他命成品一大包（驗後淨重三八四０公克、純度百分之七二‧八
    九、純質淨重二七九八‧九八公克）、半成品二桶（驗後合計淨重四一九四五公
    克、純度百分之三二‧三二、純質淨重一三五五六‧六二公克）為違禁物，不問
    屬於何人所有，應依毒品危害防制條例第十八條第一項前段宣告沒收銷燬之。另
    扣案之安非他命製程字條四紙、記載材料器械、租金費用字條一紙及如附表所示
    之物均為共犯「阿生」所有，業據被告乙○○供陳在卷，且供共同製造第二級毒
    品安非他命所用之物，併依毒品危害防制條例第十九條第一項前段規定宣告沒收
    之。及敘明至扣案之被告乙○○所有之行動電話一具、ＳＩＭ卡二只等物，並非
    供本件犯罪所用之物，且非屬違禁物，自不得予以宣告沒收。認事用法，核無不
    合，量刑亦屬妥適，檢察官上訴意旨，以原審就被告乙○○部分量刑過輕，指摘
    原判決不當，為無理由，應予駁回。
貳、丙○○無罪部分：
一、公訴意旨略以：被告丙○○與被告乙○○二人基於共同製作二級毒品安非他命之
    犯意聯絡，於前揭時地，由被告乙○○先在高雄縣鳳山市等地，購買製造安非他
    命之原料及機具，並於被告丙○○之陪同下，租用高雄縣鳳山市鎮北北巷二十一
    之二十一號作為製造安非他命毒品之廠房後，被告丙○○並與被告乙○○二人共
    同在上址製造第二級毒品安非他命為警當場查獲，因認被告丙○○涉有毒品危害
    防制條例第四條第二項之製造第二級毒品罪嫌。
二、按犯罪事實應依證據認定之，無證據不得推定其犯罪事實；又不能證明被告犯罪
    者，應諭知無罪之判決，刑事訴訟法第一百五十四條、第三百零一條第一項分別
    定有明文；次按認定犯罪事實所憑之證據，雖不以直接證據為限，間接證據亦包
    括在內；然無論直接或間接證據，其於訴訟上之證明，須於通常一般之人均不致
    於有所懷疑，而得確信其為真實之程度者，始得據之為有罪之認定，倘其證明尚
    未達到此一程度，而有合理性懷疑之存在時，即應為被告無罪之判決。又認定不
    利於被告之事實，須依積極證據，苟積極證據不足為不利於被告事實之認定時，
    即應為有利於被告之認定，更不必有何有利之證據（最高法院七十六年台上字第
    四九八六號、三十年上字第八一六號判例意旨參照）。另刑事訴訟法上所謂認定
    犯罪事實之證據，係指足以認定被告確有犯罪行為之積極證據而言，該項證據自
    須適合於被告犯罪事實之認定，始得採為斷罪資料（最高法院三十年上字第八一
    六號判例、最高法院二十九年上字第三一０五號判例參照）。若證據資料在經驗
    科學上或論理法則上尚有對被告較為有利之存疑，而無從依其他客觀方法排除此
    項合理之可疑，即不得以此資料作為斷罪之基礎。又刑事訴訟制度受「倘有懷疑
    ，則從被告之利益為解釋」、「被告應被推定為無罪」之原則所支配，故得為訴
    訟上之證明者，無論為直接或間接證據，須客觀上於一般人均不致有所懷疑，而
    達於確信之程度者，始可據為有罪之認定，倘其證明尚未達於「確信」之程度，
    而有合理可疑存在時，即難據以為被告不利認定，換言之，在法律判斷上，即不
    能為被告有罪之認定。
三、本件公訴人認被告丙○○涉有毒品危害防制條例犯行，無非以被告丙○○曾陪同
    被告乙○○租用前開製造安非他命之廠房，及於查獲時與被告乙○○同處一廠房
    內，而該廠房係一密閉之空間，且製造安非他命所散發之濃烈酸味，認被告丙○
    ○不可能不知，及當場查扣如前所述之安非他命成品、半成品、製造器械、原料
    及製程字條等物，進而推論被告丙○○有與被告乙○○共同製造第二級毒品安非
    他命為其論據。
四、訊據被告丙○○對於曾陪同被告乙○○前往查看上開廠房之大概位置，及於查獲
    時在場之事實固不否認，惟堅決否認有何製造第二級毒品安非他命之犯行，辯稱
    ：最先是乙○○打我的行動電話問我高旗工商在那裡，當時我正在工作，我大約
    跟他提了一下所在位置，但他還是不清楚，我就說我工作快做完好了，等我收一
    收我再載他過去看。之後我就去他家裡載他到倉庫附近看一看，有問他租房子要
    做什麼，他說要當做倉庫放舊布料之類的，之後他如何跟屋主聯絡承租我就不清
    楚了。後來他有叫我搬冰箱，這是我第一次去倉庫，第二次去就是被查到的這一
    甲，是因為乙○○叫我去幫他焊接東西。是因在查獲的前一甲晚上，我去乙○○
    家，因在之前我就常去他家聊甲，剛好我那甲去乙○○在家，他問我會不會電焊
    ，我說會，他只有稍微跟我提一下要請我幫他焊接東西，在隔甲即案發當甲早上
    乙○○打我行動電話跟我約，叫我去他家載他，我載了他之後他有拿他之前買的
    鐵板給我看說要我幫他焊接鐵板，在路途中我們有停車買了一些東西，到了倉庫
    之後，他跟我說要焊接搖台的鐵板，我就開始準備，焊接完之後，我說我要先回
    去了，他叫我等他一下，我就跑去車上休息，休息一下子我又下車要跟他說我要
    回去，他又叫我等一下，剛好乙○○在搬東西，他就叫我幫他移動一下，我有問
    他說這是做什麼，他沒有跟我講，移動一下之後我看他都沒有再跟我講什麼，我
    又再回到車上去，這當中我隔一段時間就下車問乙○○我要回去的事情，他都叫
    我等一下，這當中除了幫他焊接鐵板及稍微搬動一下鋼瓶外就沒有再幫他做什麼
    事情。最後一次跟乙○○說我要回去照顧小孩子，他就叫我去幫他買便當及飲料
    給他，我就可以回去了，他說他自己再搭車回去，這當中我有問乙○○到底在做
    什麼，但他都沒有跟我講就當做沒聽到我的問話一樣。之後我就開車準備要去買
    便當及飲料，鐵捲門開一半就被查獲了，確屬不知乙○○在製造安非他命，沒有
    與乙○○一起製造，也未施用過安非他命等語。
五、經查：
（一）本件被告丙○○係業水電工，並經九十年丙級室內配線技能檢定、乙種電匠考
      驗合格及甲種電匠考驗合格，其與被告乙○○係表兄弟關係，兩家人往來甚密
      ，被告丙○○平日即經常至被告乙○○住處找被告乙○○之母及其家人閒聊，
      此有甲種電匠考試成績抄分表在卷可稽，且據被告二人為相同之供述在卷，並
      經證人即被告丙○○父母曾顯、洪秋梅於原審法院審理時證述屬實，是被告乙
      ○○在與一姓名年籍不詳綽號「阿生」之成年男子共謀，由綽號阿生之男子提
      供資金、原料及製造第二級毒品安非他命方法，被告乙○○則負責承租廠房及
      製造安非他命之工作後，被告乙○○著手尋訪廠房以供適合製造毒品之場所，
      適因不知報上所登之出租廠房位置所在，基於避免遭他人發現其有製造毒品之
      心態，而向有表兄弟關係之被告丙○○探尋該廠房之位置，及由被告丙○○陪
      同前往尋訪，並央請被告丙○○幫忙搬冰箱及焊接搖台機之鐵板，及被告丙○
      ○基於表兄弟情誼，除告知大約之位置外，因見被告乙○○仍不知所在之位置
      ，遂主動表明願陪同前往尋訪，並應被告乙○○之央請，而有幫忙搬冰櫃、焊
      接搖台機器上面的鐵板及在查獲現場搬動鋼瓶之舉，被告二人上開之互動情形
      ，實與常情無悖，是尚不能因被告丙○○有上開之行為，即遽為被告丙○○不
      利之認定；況被告丙○○於陪同前往尋訪上開廠房、搬冰櫃及焊接鐵板之過程
      中，被告丙○○均曾詢及被告乙○○為何要租房子？搬冰箱至倉庫做何用途？
      要焊接何物？搬鋼瓶何用等語，然被告乙○○並未據實告知其製造毒品之事，
      或未予正面回答，被告丙○○於此情形下，不便再繼續追問，亦未曾慮及被告
      乙○○會有何違法之情事，及自始至終均未參與製造安非他命，亦不知被告乙
      ○○在承租之廠房內製造安非他命等情，此除為被告丙○○陳明在卷外，並迭
      據被告乙○○於調查局詢問、偵訊及在被告乙○○羈押禁見中，經原審法院隔
      離訊問時就與被告丙○○接觸之始末供述：「我在案發前一甲晚上剛好丙○○
      來我家找我家人聊甲，因他是在做水電的，我問他會不會焊接，他說會，我就
      跟他說要請他幫我焊接東西，但沒有跟他說要焊接什麼東西，他有問我要焊接
      什麼東西，但我沒有跟他講，我也沒有跟他約時間只是跟他說是隔甲要請他幫
      忙，我會再打電話跟他聯絡，他說可以，我跟他講完之後我自己有事情就先出
      去了。就在案發當甲早上，我就打他的行動電話跟他連絡，他說他有時間，我
      要他開車來我家裡載我，我在家裡等他，我們並沒有約定碰面的時間。我跟他
      連絡好之後，我就自己先去買鐵板，買好之後就回家等丙○○，他就開車來了
      ，我跟他說要先去買東西所以我們有先去買水桶及網子，當時他有沒有問我買
      這些東西要做什麼我忘記了。買好東西之後就朝我倉庫方向去，我忘記我是何
      時告訴他焊接的地點就在倉庫裡面。到達倉庫後，我就跟他說是搖台壞掉，他
      就開始焊接，焊接好之後他就收拾他的工具，收拾好了，他就去他車子裡面，
      原本他焊接好之後他說他要先走，但因我是他載去的，我就叫他等一下，所以
      他就去車子裡面，我不知道他在車子裡面做什麼，我就開始打開搖台操作，之
      後他又自車子下來問我說能不能走了，剛好我從搖台上面搬鋼瓶下來，我就叫
      他幫我將鋼瓶移過去一點，他就邊搬邊跟我說他要回去了，印象中他是說要回
      去泡牛奶給小孩子喝，我叫他再等一下，這當中他只有幫我搬鋼瓶，其它的他
      都沒有做，我也沒有叫他做什麼，他在幫我搬鋼瓶時也有問我搬這個要做什麼
      ，但我都當做沒有聽到沒有回答他。之後他又上去車上，大概過了好一陣子，
      他又下車跟我說他要回去了，我就叫他先出去幫我買一些礦泉水及吃的東西回
      來給我，我自己再搭車回去，他有同意，所以他就去開車，我站他旁邊幫他按
      鐵捲門的開關。在我還沒跟屋主碰面之前，丙○○曾經帶我去看過大概的地點
      ，但他自己也不知道確實的位置，因在當時我有先打他的行動電話問他高旗工
      商在那裡當時他還在工作，他跟我大約說了一下，我說我還是不清楚，所以他
      就跟我說等他工作到四、五點告一段落，要我等他工作完打電話給他再帶我過
      去。之後我就再打他的行動電話給他，他就來我家載我去那邊看，這當中他問
      我為何要租房子，我只是說要跟人家合夥做生意要堆放舊衣服的倉庫，我們看
      了大概的位置之後他又載我回家，之後是我自己跟屋主聯絡，他沒有跟屋主碰
      過面，只有在我在搬東西要進去倉庫時，我請他來幫我搬冰箱及搖台，他有問
      我搬冰箱要做何用，我只是跟他說要冰飲料，印象中他好像有問我搬搖台做何
      用，但我都沒有告訴他實情，這是第一次他到倉庫來，第二次就是我請他來幫
      我焊接的這一次」等語明確，被告二人就上開各節所述大致相符，及參酌本件
      於查獲前，檢調人員乃係接線報獲知被告乙○○欲製造安非他命，並無被告丙
      ○○亦參與本案之線索，再審酌與出租人趙添進簽訂承租廠房、交付租金等事
      宜之人亦僅被告乙○○一人，出租人未曾見過被告丙○○，且於本件調查人員
      見被告丙○○駕車欲離去而上前攔查時，被告丙○○立即停車，態度自若，語
      氣堅定的向調查人員解說係前來修理機械，而未若被告乙○○一見有調查人員
      即將廠房之鐵捲門按下，不欲調查人員進入而有情虛之舉，此業經證人湯玉峰
      證述在卷，及供被告乙○○製造安非他命之字條四紙、前開廠房租賃契約書影
      本均係自被告乙○○住處起出，且該字條上之字跡亦與被告二人當庭書寫之字
      跡不相符合等節觀之，足證被告乙○○供陳被告丙○○不知情，未參與製造安
      非他命等語，尚非迴護被告丙○○之詞至明，依此，被告丙○○雖有陪同被告
      乙○○尋訪廠房位置、幫忙搬冰櫃、焊接鐵板及在查獲現場搬動鋼瓶之事實，
      然在被告丙○○就心中之疑問向被告乙○○詢問時，均為被告乙○○所刻意隱
      瞞，綜上事證推論被告丙○○實無從知悉被告乙○○所從事之行為係在製造安
      非他命，則能否僅以被告丙○○有陪同乙○○尋訪廠房位置、焊接鐵板及搬動
      鋼瓶等事實，即推認被告丙○○有參與製造安非他命之犯行，尚非無疑。
（二）被告丙○○於查獲當甲固與被告乙○○自下午三時許進入上廠房後，與被告乙
      ○○在廠房內待近四小時後，於下午七時三十分許被告丙○○欲駕車離去時，
      始經調查人員當場逮獲，及被告丙○○曾搬動鋼瓶乙節，亦經調查人員攝影存
      證，惟被告丙○○當日係應被告乙○○之央請代為焊接搖台機上之鐵板，被告
      丙○○於進入廠內修復搖台機之鐵板後，至離去之前即不時的向被告乙○○表
      明離去之意，因未得被告乙○○之首肯而多次在車內休息，被告丙○○駕車欲
      離去，係為幫被告乙○○購買餐點及飲料後，即得返家等情，除據被告丙○○
      一再陳明在卷外，並在原審法院隔離訊問下，經被告乙○○供陳明確，且互核
      一致，已如前述，且調查人員之搜證錄影內容亦僅有「當時被告二人均打赤膊
      ，背對鏡頭的是乙○○像是在拆解東西，丙○○蹲在乙○○前面，丙○○背對
      鏡頭被廠房的鐵柱擋住，看不出動作，丙○○有搬了一下筒子」短短二、三分
      鐘之畫面，並未有被告二人間之對話，業經原審法院當庭播放勘驗在卷，及上
      開廠房係一密閉空間，周遭亦均係工廠，聲響很大，自外無從知悉被告二人在
      廠內之舉動、聲響等情，亦據證人林啟川證述在卷，是尚難以被告丙○○在上
      址停留近四小時，即為不利被告丙○○之認定。再者，於檢調人員查獲之際，
      上開製造安非他命之廠房內僅有淡淡的酸味，但不會刺鼻，沒有接觸過毒品之
      人不會連想到跟毒品有關係等情，亦據證人即調查局人員湯玉峰、林啟川證述
      ：「我在拍攝時並沒有聞到什麼特殊的氣味，因為這算是製作安非他命的第二
      階段，並沒有什麼味道，如果一般人沒有接觸過安非他命或安非他命的半成品
      ，通常不會想到跟安非他命有關連‧‧‧，我進去時並不覺得廠房裡面有什麼
      味道」等語，及證人即房東趙添進證稱：「我出租給乙○○的倉庫約有六十坪
      左右，車子可以直接開進去。查獲當甲，警方通知我，我有過去，當時被告二
      人都還在現場，我進去時有聞到一股酸酸的味道，味道淡淡的而已，我不知道
      這是什麼味道，現場還有堆放一些被告搬進來的東西，我不知道那是什麼東西
      」等語在卷，是查獲現場雖有製作安非他命之器具設備，並有已製作完成之安
      非他命結晶成品及正在製作之半成品鹵水，且散發著淡淡的酸味，惟對於未接
      觸過毒品或了解其製作過程之一般人而言，既無從知悉該倉庫係一製造安非他
      命之場所，從而亦難僅以在安非他命製造的過程中會產生淡淡酸酸之味道，而
      認身處在製造安非他命工廠之被告丙○○，不可能不知被告乙○○在製造安非
      他命，並進而遽認被告丙○○亦有製造安非他命之犯行。
（三）至被告丙○○之尿液經鑑定結果，固呈甲基安非他命陽性反應，此有法務部調
      查局九十一年十一月二十日調科壹字第０九一二三０六二０七０號檢驗通知書
      乙紙附卷足憑，惟以被告丙○○在身處近六十坪之密閉廠房內達四小時之久及
      專注焊接用以攪動原料之搖台機鐵板之情形下，被告丙○○在不知情下，大量
      吸入安非他命之氣體，致尿液呈甲基安非他命陽性反應非無可能；況縱認被告
      丙○○有施用安非他命之事實，惟亦難進而推論其對製造安非他命之設備、過
      程亦必知悉，及主觀上知悉被告乙○○有製造安非他命之行為，並據以認定被
      告丙○○有共同製造安非他命之犯行。綜上所述，被告丙○○既係在不知被告
      乙○○有製造安非他命行為之情形下，基於表兄弟情誼方陪同前往探尋廠房、
      焊接搖台上之鐵板及搬動一下鋼瓶，並依被告乙○○之央求在製造安非他命之
      廠房待近四個小時後，即駕車欲離去，被告丙○○應無參與製造安非他命之主
      觀犯意及客觀事實甚明，此外，本院復查無其他積極證據足證被告丙○○有何
      公訴人所指之犯行，揆諸首揭說明，自屬不能證明被告丙○○犯罪。
六、原審因而為被告丙○○無罪之判決，核無不合。檢察官上訴意旨，仍執前詞，並
    以被告丙○○是化工科畢業之高級知識分子，對化學製品之製程知之甚詳，豈有
    不知現場正在製造何物之理，指摘原判決此部份不當。惟按被告丙○○係汽車修
    護科畢業，並非化工科畢業，此有畢業證書一份附卷可稽，難認其對化學製品之
製程知之甚詳，亦不能僅因現場有如證人趙添進所稱「一股酸酸之味道」，遽認
    被告丙○○已明知該物係屬安非他命而仍參與製造，檢察官此部份上訴，亦無理
    由，應予駁回。
據上論結，應依刑事訴訟法第三百六十八條，判決如主文。
本案經檢察官王登榮到庭執行職務。
中    華    民    國     九十二     年       六       月      十八      日
                              臺灣高等法院高雄分院刑事第九庭
                                  審判長法官  張明松
                                        法官  張盛喜
                                        法官  任森銓
右正本證明與原本無異。
如不服本判決應於收受本判決後十日內向本院提出上訴書狀，其未述上訴理由者，
並得於提起上訴後十日內向本院補提理由書狀（均須按他造當事人之人數附繕本)「
切勿逕送上級法院」。
                                      書記官  施耀程
中    華    民    國     九十二     年       六       月       二十     日
附錄：本判決論罪科刑適用法條：
毒品危害防制條例第四條
製造、運輸、販賣第一級毒品者，處死刑或無期徒刑；處無期徒刑者，得併科新台幣
一千萬元以下罰金。
製造、運輸、販賣第二級毒品者，處無期徒刑或七年以上有期徒刑，得併科新台幣七
百萬元以下罰金。
製造、運輸、販賣第三級毒品者，處五年以上有期徒刑，得併科新台幣五百萬元以下
罰金。
製造、運輸、販賣專供製造或施用毒品之器具者，處一年以上七年以下有期徒刑，得
併科新台幣一百萬元以下罰金。
前四項之未遂犯罰之。
附表：
┌──┬──────────┬────┬──┬─────────┬──┐
│編號│名                稱│數  量  │編號│名              稱│數量│
├──┼──────────┼────┼──┼─────────┼──┤
│一  │濾紙                │一袋    │十一│量杯              │一個│
├──┼──────────┼────┼──┼─────────┼──┤
│二  │磅秤                │一個    │十二│搖台容器瓶        │七個│
├──┼──────────┼────┼──┼─────────┼──┤
│三  │化學藥品            │五個    │十三│搖台              │一台│
├──┼──────────┼────┼──┼─────────┼──┤
│四  │盛放毒品原料成品之水│九個    │十四│硫酸              │一桶│
│    │桶                  │        │    │                  │    │
├──┼──────────┼────┼──┼─────────┼──┤
│五  │蒸煮毒品瓦斯筒      │一個    │十五│丙酮              │二個│
├──┼──────────┼────┼──┼─────────┼──┤
│六  │蒸煮毒品之瓦斯爐    │一個    │十六│氯酚              │三個│
├──┼──────────┼────┼──┼─────────┼──┤
│七  │冰箱                │一台    │十七│氯化納            │三包│
├──┼──────────┼────┼──┼─────────┼──┤
│八  │真空器              │二個    │十八│不銹鋼鍋          │三個│
├──┼──────────┼────┼──┴─────────┴──┘
│九  │大燒瓶              │一個    │
├──┼──────────┼────┤
│十  │瓷瓶漏斗            │一只    │
└──┴──────────┴────┘
                                                                      Ｋ


司法院資訊處製作；財團法人民間司法改革基金會備份。
